【裁判字號】    99,聲,481
【裁判日期】    991210
【裁判案由】    停止強制執行
【裁判全文】
臺灣新竹地方法院民事裁定               99年度聲字第481號
聲  請  人  謝昌立
相  對  人  合作金庫商業銀行股份有限公司
法定代理人  劉燈城
上列當事人間聲請停止執行事件，本院裁定如下：
      主    文
聲請人以新臺幣貳佰貳拾伍萬元供擔保後，本院九十九年度司執
字第二八五九五號執行事件關於聲請人部分之強制執行程序，於
本院九十九年度審重訴字第一二七號債務人異議之訴事件全案終
結確定前應暫予停止。
      理    由
一、本件聲請意旨略以：訴外人萬蒼霖為聲請人之前姊夫，於民
    國80年間，向當時仍具有姻親關係之聲請人商請，由聲請人
    出名登記為普慧貿易股份有限公司（下稱普慧公司）之監察
    人，然公司之實際管理運作皆由訴外人萬蒼霖聯絡，詎訴外
    人萬蒼霖明知未經聲請人同意，竟於85年2月16日及同年7月
    25日擅自盜刻聲請人之印章，分別在面額新台幣（下同）50
    0萬元及400萬元之本票發票人欄偽簽聲請人之簽名並蓋用印
    文，以偽造完成聲請人表示同意擔任本票共同發票人之本票
    2紙後交付相對人，系爭2紙本票顯係遭訴外人萬蒼霖所偽造
    ，且相對人直至99年方主張其票據權利聲請強制執行，自系
    爭2紙本票之到期日起算，已逾3年，相對人之票據上權利自
    已罹於時效而消滅，聲請人已依強制執行法第14條之規定，
    提起確認本票債權不存在及債務人異議之訴。系爭2紙本票
    係訴外人萬蒼霖偽造聲請人名義簽發，且已罹於時效而消滅
    ，為此，爰聲請准停止上開強制執行程序等語。
二、按有回復原狀之聲請，或提起再審或異議之訴，或對於和解
    為繼續審判之請求，或提起宣告調解無效之訴、撤銷調解之
    訴，或對於許可強制執行之裁定提起抗告時，法院因必要情
    形或依聲請定相當並確實之擔保，得為停止強制執行之裁定
    ，強制執行法第18條第2項定有明文。
三、經查，聲請人對本院99年度司執字第28595號執行事件，已
    提起債務人異議之訴，現由本院以99年度審重訴字第127號
    案件審理在案等情，業據本院調閱該等民事執行卷宗、民事
    卷宗核閱無訛，故聲請人聲請在債務人異議之訴判決確定前
    ，停止上開強制執行程序，並無不合，應予准許。
四、擔保金額之核定：
（一）按法院依強制執行法第18條第2項定擔保金額而准許停止
      強制執行之裁定者，該項擔保係預備供債權人因停止執行
      所受損害之賠償，其數額應依標的物停止執行後，債權人
      未能即時受償或利用該標的物所受之損害額，或其因另供
      擔保強制執行所受之損害額定之，非以標的物之價值或其
      債權額為依據，最高法院86年度臺抗字第442號裁判可資
      參照。
（二）查本院99年度司執字第28595號強制執行事件，相對人聲
      請強制執行債權額分別為本金400萬及自85年12月25日起
      至清償日止，按年息9.5％計算之利息，其中80萬元自86
      年1月25日起至清償日止，按年息10.25％計算之利息；及
      本金500萬元，其中400萬元自86年1月16日起至清償日止
      ，按年息9.7％計算之利息，其中100萬元自86年1月16日
      起至清償日止，按年息10.45％計算之利息，執行標的為
      聲請人所有在玉山商業銀行股份有限公司新竹分公司之存
      款新台幣12,870元、美金18,601.88元、及在永豐金證券
      竹科分公司之股票總市值約213,689元、暨聲請人在麥士
      特系統室內裝修工程股份有限公司之薪資，此業經本院核
      閱上述執行事件卷宗查明屬實。而聲請人提起債務人異議
      之訴，係請求將上開執行事件強制執行程序全部撤銷，故
      相對人在停止執行期間，即受有未能接續執行聲請人財產
      立即受償之損害，是本院審酌相對人上開執行名義之債權
      額，及其因未能即時依強制執行程序受償之損害額，暨聲
      請人所提起之債務人異議之訴案情之繁簡程度，參考各級
      法院辦案期限實施要點規定，第一、二、三審程序審判案
      件之期限分別為1年4個月、2年及1年，加上裁判送達、上
      訴、分案等期間，預估聲請人提起債務人異議之訴獲准停
      止執行因而致相對人之執行延宕之期間約為審理期間約為
      5年方得定讞，按法定利率年息百分之5計算執行延宕期間
      5年之損害金額，爰酌定聲請人供擔保金額如主文所示。
五、爰依強制執行法第18條第2項裁定如主文。
中    華    民    國    99    年    12    月    10    日
                  民事第一庭  法  官  吳靜怡
上列為正本係照原本作成。
如對本裁定抗告，須於裁定送達後10日內向本院提出抗告狀。
                              書記官  周育瑜
中    華    民    國    99    年    12    月    10    日

司法院資訊處製作；財團法人民間司法改革基金會備份。
